臺灣臺北地方法院刑事判決　　　　　　　99年度易字第3223號
公　訴　人　臺灣臺北地方法院檢察署檢察官
被　　　告　邵維盛
上列被告因違反毒品危害防制條例案件，經檢察官提起公訴（99
年度毒偵字第2916號、第3294號），被告就被訴事實為有罪陳述
，本院依簡式審判程序，判決如下：
    主  文
邵維盛施用第二級毒品，累犯，處有期徒刑伍月，如易科罰金，
以新臺幣壹仟元折算壹日；又施用第二級毒品，累犯，處有期徒
刑伍月，如易科罰金，以新臺幣壹仟元折算壹日，扣案含有第二
級毒品甲基安非他命殘渣之夾鏈袋壹只，沒收銷燬之。應執行有
期徒刑玖月，如易科罰金，以新臺幣壹仟元折算壹日，扣案含有
第二級毒品甲基安非他命殘渣之夾鏈袋壹只，沒收銷燬之。
    事  實
一、邵維盛前於民國96年間，因施用毒品案件，經臺灣高雄地方
    法院以96年度毒聲字第2028號裁定送觀察、勒戒後，認有繼
    續施用毒品之傾向，再以97年度審毒聲字第624號裁定令入
    戒治處所施以強制戒治，於98年3月11日戒治期滿執行完畢
    釋放出所，由臺灣高雄地方法院檢察署檢察官於98年3月23
    日，以98年度戒毒偵字第99號為不起訴處分確定。另於95年
    間，因詐欺案件，經本院96年度簡上字第352號判處有期徒
    刑6月，減為有期徒刑3月確定，甫於97年4月15日易科罰金
    執行完畢。復於上開強制戒治執行完畢釋放後之5年內，分
    別基於施用第二級毒品甲基安非他命之犯意，而為下列之行
    為：
(一)、於99年7月7日下午2時30分許前之當日某時，在臺北市萬華
    區○○○路○段71號9樓之32租屋處內，以將第二級毒品甲基
    安非他命置入玻璃球燒烤後吸食其霧化氣體之方式，施用第
    二級毒品1次。嗣因其為通緝犯，為警於於同日下午2時30分
    許，在其上址租屋處內查獲，並經其同意後採尿送驗，呈安
    非他命類陽性反應。
(二)、另於同年9月4日晚上9時許前之當日某時，在臺北市○○區
    ○○街76號3樓「黛芬賓館」311室內，以同上之方式，施用
    第二級毒品1次。嗣於同日晚上9時許，在上址賓館311室內
    ，為警盤查臨檢，在該房間內之床頭扣得其所有供施用後剩
    餘之含有甲基安非他命毒品殘渣之夾鏈袋1只，並經其同意
    後採尿送驗，呈安非他命類陽性反應。
二、案經臺北市政府警察局萬華分局報請臺灣臺北地方法院檢察
    署檢察官偵查起訴。
    理  由
一、本件被告邵維盛所犯係死刑、無期徒刑、最輕本刑為3年以
    上有期徒刑以外之罪，其於準備程序中，就前揭被訴事實為
    有罪之陳述，經本院告知簡式審判程序之旨，並聽取其與公
    訴人之意見後，認無不得或不宜改依簡式審判程序進行之情
    形，爰依刑事訴訟法第273條之1第1項規定，裁定本件進行
    簡式審判程序，合先敘明。
二、訊據被告對於前揭時、地，先後施用第二級毒品共2次之事
    實，於本院審理時坦承不諱，且查：
(一)、被告分別於99年7月7日下午2時30分許、同年9月4日晚上9時
    許，為警查獲後所採之尿液，先後送往具有專門鑑定尿液中
    有無毒品成分之台灣尖端先進生技醫藥股份有限公司，以酵
    素免疫法、氣相層析質譜法檢驗確認結果，均呈安非他命類
    陽性反應，此有該公司99年7月21日、同年9月17日濫用藥物
    尿液檢驗報告、臺北市政府警察局偵辦毒品案件尿產檢體委
    驗單各2紙在卷可稽（見99毒偵2916卷第14、15頁，99毒偵
    3294卷第54、55頁）。按人體施用甲基安非他命後，在主要
    代謝物中未改變形態之甲基安非他命佔施用劑量達43％，安
    非他命則約為5％，且安非他命在國內取得不易，施用情形
    較少，尿液檢驗結果係甲基安非他命陽性者佔大部分。又依
    據Jonathan M.等人2002年文獻報導，以5名測試者於4週內
    分4次使用，每次施用甲基安非他命20mg劑量後，收集其尿
    液並以250ng／ml為閾值時，其最長檢出時間為56至96小時
    ，文獻有關服用藥物之報告，因研究對象、使用劑量之多寡
    、實驗條件或研究角度等不同，結果及其呈現方式亦不同，
    故除相關文獻之資料，仍需依個案狀況做研判，一般可檢出
    甲基安非他命之最長時間為1至5天，是服用甲基安他命後，
    最低於服用後96小時內可由尿液檢測出甲基安非他命陽性反
    應，此為法院依職權所知悉之事項。本件被告之尿液經以氣
    相層析質譜儀分析法檢驗，既呈安非他命類陽性反應，且其
    尿液中之甲基安非他命、安非他命濃度，其中(1)99年7月7日
    部分，分別為35350ng／ml、2660ng／ml；(2)同年9月4日部
    分，分別高達21050ng／ml、2020ng／ml，顯見被告應有在
    上開採尿時間前施用安非他命類之毒品，且所施用之毒品應
    係甲基安非他命甚明。是依上開卷附之各項文書、證物等補
    強證據，已足資擔保被告上開任意性自白之真實性，堪信為
    真實。此外，復有被告所有供施用毒品後剩餘之含有殘渣之
    夾鏈袋1只扣案可佐。上開夾鏈袋上之殘渣經警採樣後，分
    別以軍備局生產製造中心第204場製造毒品檢驗試劑初步檢
    驗結果，均呈甲基安非他命反應等情，亦有臺北市政府警察
    局萬華分局偵辦毒品危害防制條例案查獲毒品初步鑑驗報告
    書暨照片附卷可按（見99毒偵3294卷第20、21頁）。被告於
    上揭時、地，施用甲基安非他命共2次之犯行，洵堪認定。
(二)、末查，被告前於96年間，因施用毒品案件，經臺灣高雄地方
    法院以96年度毒聲字第2028號裁定送觀察、勒戒後，認有繼
    續施用毒品之傾向，再以97年度審毒聲字第624號裁定令入
    戒治處所施以強制戒治，於98年3月11日戒治期滿執行完畢
    釋放出所，由臺灣高雄地方法院檢察署檢察官於98年3月23
    日，以98年度戒毒偵字第99號為不起訴處分確定等情，有臺
    灣高等法院被告前案紀錄表在卷可參。其於上開強制戒治執
    行完畢釋放後5年內，再犯本件施用第二級毒品之犯行，事
    證明確，核與毒品危害防制條例第23條第2項規定相符，依
    法應予論科。
三、核被告所為，均係犯毒品危害防制條例第10條第2項之施用
    第二級毒品罪。被告施用前、後分別持有第二級毒品甲基安
    非他命之行為，均應為施用之高度行為所吸收，不另論罪。
    又被告有如前揭事實欄一所列前科紀錄，甫於97年4月15日
    易科罰金執行完畢等情，有上開臺灣高等法院被告前案紀錄
    表可按，其於有期徒刑執行完畢後5年內，再犯本件有期徒
    刑以上之罪，均為累犯，各應依刑法第47條第1項之規定，
    加重其刑。被告所犯上開2次施用第二級毒品犯行，犯意各
    別，應分論併罰之。爰審酌被告前已有施用毒品之不良素行
    ，歷經觀察、勒戒、強制戒治程序猶施用之，顯見其戒毒意
    志不堅，本不宜寬貸，惟念其施用毒品乃自戕一己之身體健
    康，對社會造成之危害尚非直接鉅大，且其犯後坦承犯行，
    態度良好，及其智識程度、家庭經濟狀況等一切情狀，量處
    如主文所示之刑，並諭知易科罰金之折算標準。扣案之殘渣
    袋1只，業據被告自承為其所有供施用毒品之用，經警以軍
    備局生產製造中心第204場製造毒品檢驗試劑初步檢驗結果
    ，呈甲基安非他命反應等情，業如前述，堪認為被告所有供
    其施用第二級毒品之物，且其殘留之毒品衡情應無法與所附
    著之物體完全澈底析離乾淨，應整體視為第二級毒品，爰依
    毒品危害防制條例第18條第1項前段規定，諭知沒收銷燬之
    。
據上論斷，應依刑事訴訟法第273條之1第1項、第299條第1項前
段，毒品危害防制條例第10條第2項、第18條第1項前段，刑法第
11條、第47條第1項、第41條第1項前段、第8項、第51條第5款，
判決如主文。
本案經檢察官張成業到庭執行職務。
中    華    民    國   100    年    1     月    25    日
                  刑事第十四庭  法  官  李殷君
以上正本證明與原本無異。
如不服本判決應於收受送達後10日內向本院提出上訴書狀，並應
敘述具體理由；其未敘述上訴理由者，應於上訴期間屆滿後20日
內向本院補提理由書（均須按他造當事人之人數附繕）「切勿逕
送上級法院」。
                                書記官  殷玉芬
中    華    民    國   100    年    1     月    26    日
附錄本判決論罪科刑法條全文：
毒品危害防制條例第10條
施用第一級毒品者，處 6 月以上 5 年以下有期徒刑。
施用第二級毒品者，處 3 年以下有期徒刑。